【裁判字號】    88,訴,3970
【裁判日期】    890413
【裁判案由】    損害賠償
【裁判全文】
臺灣臺北地方法院民事判決  八十八年度訴字第三九七○號
    原      告  乙○○
                丙○○
    被      告  龍邦開發股份有限公司
    法定代理人  甲○○
    訴訟代理人  葉大殷律師
    複  代理人  江如蓉律師
                李香慧律師
右當事人間損害賠償事件，本院判決如左：
    主    文
原告之訴駁回。
訴訟費用由原告負擔。
    事    實
甲、原告方面：
一、聲明：被告應給付原告新臺幣（下同）柒拾萬陸仟零陸拾伍元。
二、陳述：
（一）原告於八十六年四月二十二日，與被告簽訂房屋預定買賣合約書，向被告購買
      位於台北縣板橋市「龍之邦」編號Ｂ六棟十樓、Ｂ七棟十五樓之房屋兩戶，俟
      被告分別於八十七年四月二十九日、同年五月十八日，發函予原告，分別要求
      原告於同年五月八日前，圈選銀行確認授權書；同年五月二十五日前，繳交過
      戶資料，並均承諾於八十七年七月交屋。詎被告於收受原告之自備款後，竟未
      依約於八十七年七月交屋，所有權亦於八十八年三月二十九日，始為移轉，致
      使原告受有負擔利息之損害，分別有自備款肆佰貳拾肆萬元和契稅、尾款肆佰
      肆拾萬伍仟佰貳拾元部分，自八十七年七月一日起至八十八年七月三十
      一日止，共拾捌萬捌仟佰捌拾元之利息損害；銀行貸款部分，自八十八年
      三月十六日起至八十八年七月三十一日止，共拾肆萬柒仟陸佰捌拾伍元之利
      息損害。爰依房屋預定買賣合約書之約定，請求被告給付原告柒拾萬陸仟零
      陸拾伍元。
（二）對被告抗辯所為之陳述：被告交付之房屋，設計亦與原來不同。
三、證據：提出房屋預定買賣合約書、繳款明細、客戶圈選銀行確認授權書、繳款通
    知書、被告公司八十七年六月二十六日、八十七年七月十六日之函件、房屋檢驗
    修繕表、房屋售後保固卡各一份、客戶繳款通知單四份為證。
乙、被告方面：
一、聲明：駁回原告之訴。
二、陳述：被告從未承諾原告於八十七年七月交屋，因依兩造簽訂之房屋預定買賣合
    約書之附件五付款明細表約定，原告於八十七年七月十日繳交之第二十三期款，
    係申請使用執照，並非交屋款。而有關房屋之交屋，應依合約書第十三條第二項
    之約定，必須於被告完成建物、領取使用執照，及其他相關設施後，加上原告繳
    納約定款項、費用、產權移轉登記資料、辦妥銀行貸款後，被告始有交屋之義務
    。是上開建物被告於八十七年八月八日，取得使用執照，原告之貸款於八十八年
    三月十六日核撥，被告即通知原告辦理交屋。惟原告雖於八十八年三月十九日，
    前往辦理交屋，卻以客廳天花板污穢、落地窗紗門不順等小瑕疵，拒絕交屋。後
    原告又於八十八年四月十四日，再度以油漆不平整等為由，拒絕交屋，是依合約
    書第十三條第三項之約定：「買方應於收到交屋通之日起十五日內配合辦理交屋
    手續，否則賣方不負保管責任。」以及第十四條第一項後段約定：「除有重大瑕
    疵明顯不能居住外，買方不得藉故拒絕或遲延辦理交屋手續，否則超過十五日，
    視為買方點收完成，賣方不再負保管責任。」原告即以律師函通知原告交屋，依
    前述約定，視同點交完畢，被告並無遲延交屋之情事。
三、證據：提出協議書、使用執照、收據、交屋通知書、所有權移轉契約、八十八年
    六月十五日寰字第一九六號函、預約臨時證明單各一份、房屋檢驗修繕表、寄件
    信封各二份為證。
    理    由
一、本件原告主張與被告簽訂房屋預定買賣合約書，向被告購買位於台北縣板橋市「
    龍之邦」編號Ｂ六棟十樓、Ｂ七棟十五樓之房屋兩戶，被告分別發函予原告，要
    求原告於八十七年五月八日前，圈選銀行確認授權書；同年五月二十五日前，繳
    交過戶資料之事實，業據其提出房屋預定買賣合約書、繳款明細、客戶圈選銀行
    確認授權書、繳款通知書、被告公司八十七年六月二十六日、八十七年七月十六
    日之函件為證，亦為被告所不爭執，則原告此部分主張之事實，自堪信為真實。
    至原告另主張被告承諾於八十七年七月交屋，卻未如期交屋，使原告受有利息損
    害之部分，則被告否認之，並抗辯稱房屋之交屋，應依合約書第十三條第二項之
    約定，於被告興建之建物，領取使用執照後，完成其他相關設施，以及原告繳納
    約定款項、費用、產權移轉登記資料、辦妥銀行貸款後，被告始有交屋之義務；
    惟原告於被告通知之交屋後，均拒絕交屋，被告已依合約書第十三條第三項、第
    十四條第一項後段之約定，以律師函通知原告交屋，而視同點交，被告並無遲延
    交屋之情事。
二、經查，本件依原告提出之繳款明細，被告寄發予原告之八十七年四月二十九日通
    知書、同年五月十八日之催繳通知單，同年六月二十六日之通知，同年七月十六
    日之通知，均無被告承諾於八十七年七月交屋之情事，是原告主張被告承諾於八
    十七年七月交屋，尚難信為真實。次查，本件依兩造簽訂之房屋預定買賣合約書
    第九條第一項本文約定：「本預售屋之建築工程在民國八十四年十月二十六日之
    前開工，自開工日起算一五五０個日曆天以前完成主建築物、附屬建物及使用執
    照所定之必要設施，並以建築主管機關核發使用執照之日為完工日，--」是依此
    約定，被告應於八十九年一月二十四日前（1550÷364=4---90），取得使用執照
    ，而本件被告於八十七年八月八日，取得使用執照，此有該使用執照在卷足憑，
    則被告就上開房屋之完工，並未遲延。
三、又查，有關交屋部分，依上開房屋預定買賣合約書第十二條、第十三條、第十四
    條之約定，原告應於辦理銀行貸款後，經被告通知後辦理交屋，是上開契約中並
    未明確規定交屋之日期。是被告抗辯稱原告於被告辦理銀行貸款，以及移轉房屋
    所有權予原告後，原告僅以天花板污穢、窗門不順等瑕疵為由，拒絕交屋，被告
    已依契約第第十三條第三項、第十四條第一項後段之約定，以律師函通知原告交
    屋，而視同點交完畢，並提交屋通知書、所有權移轉契約、八十八年六月十五日
    寰字第一九六號函、房屋檢驗修繕表、寄件信封各二份為證，復為原告所不爭執
    ，是被告之前述抗辯，應堪採信。從而，本件被告既無遲延交屋之情事，原告依
    房屋預定買賣合約書之約定，請求被告給付柒拾萬陸仟零陸拾伍元，為無理由
    ，應予駁回。
四、據上論結，原告之訴為無理由，依民事訴訟法第七十八條，判決如主文。
中      華      民      國    八十九    年      四      月     十三     日
                                 民事第六庭法      官  姜悌文
右為正本係照原本作成
如對本判決上訴，須於判決送達後廿日內向本院提出上訴狀
中      華      民      國    八十九    年      四      月     十四     日
                                          法院書記官  黃幸珍


司法院資訊處製作；財團法人民間司法改革基金會備份。
